臺灣高等法院刑事判決　　　　　　　　94年度上訴字第1423號
上　訴　人
即　被　告　甲○○
　　　　　　　　　　　押)
上列上訴人即被告因毒品危害防制條例案件，不服臺灣基隆地方
法院94年度訴字第53號，中華民國94年 3月30日第一審判決（起
訴案號：臺灣基隆地方法院檢察署93年度毒偵字第1899號），提
起上訴，本院判決如下：
    主  文
原判決撤銷。
甲○○連續施用第一級毒品，累犯，處有期徒刑壹年。
扣案之第二級毒品安非他命壹包（毛重柒點陸捌公克）、含無法
獨立析離之安非他命成份之殘渣袋貳只，均沒收銷燬之，衛生紙
壹小坨沒收。
        事  實
一、甲○○曾於民國八十四年間因違反麻醉藥品管理條例、藥事
    法，經台灣士林地方法院於八十四年五月八日分別判處有期
    徒刑六月、五月，應執行有期徒刑十月、緩刑五年，嗣經本
    院維持確定；其又於緩刑期間內之八十四年十二月間因違反
    麻醉藥品管理條例，經台灣士林地方法院於八十五年三月廿
    一日判處有期徒刑六月確定，該徒刑經於八十五年十二月卅
    日繳交易科罰金執行完畢；其再於緩刑期間內之八十六年間
    因妨害公務罪、違反麻醉藥品管理條例，經台灣士林地方法
    院於八十六年四月十五日分別判處有期徒刑三月、七月，並
    定應執行刑為有期徒刑九月確定，於八十七年六月卅日執行
    完畢，於翌日出監。因其於緩刑期間內更犯前開諸罪，其前
    開緩刑經撤銷，於八十八年一月廿二日起執行前開經撤銷緩
    刑後之刑期，並於八十八年九月廿日縮刑期滿，於翌日出監
    。又於九十年十二月間因施用第一級、第二級毒品，經台灣
    基隆地方法院於九十一年一月廿九日以九十年度毒聲字第一
    七一０號裁定送勒戒處所觀察、勒戒，經認有繼續施用毒品
    傾向，而經該院於九十年四月廿三日以九十一年度毒聲字第
    三八四號裁定令入戒治處所戒治，嗣於九十一年十月卅一日
    經該院以九十一年度毒聲字第一０一四號裁定停止戒治，所
    餘戒治期間付保護管束，又於九十二年四月八日經該院以九
    十二年度毒聲字第二八八號裁定撤銷停止戒治令入戒治處所
    戒治，其於九十二年六月十七日開始執行戒治殘期，至九十
    二年十月十五日執行期滿．於翌日出所，經臺灣基隆地方法
    院檢察署檢察官於九十二年十月廿二日以九十二年度戒毒偵
    字第六九號處分不起訴確定在案。
二、其竟猶不知悔改，復基於施用第一級毒品海洛因、第二級毒
    品安非他命之概括犯意，自九十三年六月初起至九十三年七
    月廿六日中午止，在位於台北市北投區稻江市場停車場之車
    上，以香煙同時摻入海洛因、安非他命再加吸用之方式施用
    海洛因、安非他命，平均三日即施用一次。嗣於九十三年七
    月廿七日凌晨二時廿五分許，在台北市○○區○○路與重三
    路口為警查獲，並在甲○○所駕駛之車號為Ｋ三─四二五九
    號自用小客車內扣得以壹小坨衛生紙包住之第二級毒品安非
    他命壹包（毛重柒點陸捌公克）、含無法獨立析離之安非他
    命成份之殘渣袋貳只及與本案無關之砝碼天秤一個。
三、案經臺北市政府警察局北投分局報請臺灣士林地方法院檢察
    署檢察官轉呈臺灣高等法院檢察署檢察官令轉臺灣基隆地方
    法院檢察署檢察官偵查起訴。
        理  由
一、訊據上訴人即被告甲○○對於上開事實坦承不諱，被告所採
    尿液經鑑驗呈嗎啡及甲基安非他命陽性反應，此有台灣尖端
    先進生技醫藥股份有限公司濫用藥物尿液檢驗報告一紙附卷
    可稽（第一０九七號毒偵卷第二頁），扣案之安非他命亦經
    憲兵司令部刑事鑑識中心鑑驗成份無訛，此有該中心出具之
    鑑驗通知書一紙可憑（第一０九七號毒偵卷第五頁）。此外
    ，被告於九十年十二月間因施用第一級、第二級毒品，經台
    灣基隆地方法院於九十一年一月廿九日以九十年度毒聲字第
    一七一０號裁定送勒戒處所觀察、勒戒，經認有繼續施用毒
    品傾向，而經該院於九十年四月廿三日以九十一年度毒聲字
    第三八四號裁定令入戒治處所戒治，嗣於九十一年十月卅一
    日經該院以九十一年度毒聲字第一０一四號裁定停止戒治，
    所餘戒治期間付保護管束，又於九十二年四月八日經該院以
    九十二年度毒聲字第二八八號裁定撤銷停止戒治令入戒治處
    所戒治，其於九十二年六月十七日開始執行戒治殘期，至九
    十二年十月十五日執行期滿，於翌日出所，經臺灣基隆地方
    法院檢察署檢察官於九十二年十月廿二日以九十二年度戒毒
    偵字第六九號處分不起訴確定在案，有本院被告全國前案紀
    錄表一紙、臺灣基隆地方法院檢察署檢察官九十二年度戒毒
    偵字第六九號不起訴處分書各一紙附卷（第一八九九號毒偵
    卷第二十三頁、原審卷第十三頁至第十八頁）可按。本件事
    證明確，被告係於毒品危害防制條例公布施行後，強制戒治
    期滿由檢察官為不起訴處分後，五年內再犯施用毒品罪者，
    足堪認定。
二、核被告所為，係犯毒品危害防制條例第十條第一項、第二項
    之施用第一級、第二級毒品罪。其施用前之持有海洛因、安
    非他命之低度行為應為施用之高度行為所吸收，不另論罪。
    被告多次施用海洛因、安非他命之犯行，各時間緊接，所犯
    又各係構成要件相同之罪名，均顯基於概括犯意為之，各為
    連續犯，各以一罪論，並各依刑法第五十六條之規定，加重
    其刑；公訴人雖僅起訴被告於採尿前一日及前四日內某時之
    施用海洛因、安非他命各一次之犯行，然其餘犯行既與已起
    訴部分具有連續犯裁判上一罪之關係，自在法院得一併審酌
    之範圍內。被告同時施用海洛因、安非他命，係以一行為觸
    犯二罪名，為想像競合犯，應依刑法第五十五條之規定，從
    較重之連續犯毒品危害防制條例第十條第一項之罪處斷。被
    告犯有上開事實欄所示之前科，甫於八十八年九月廿日縮刑
    期滿，此有本院被告全國前案紀錄表一紙附卷可參（本院卷
    第十八頁至第二十七頁），其於執行完畢五年內再犯本件有
    期徒刑以上之罪，為累犯，應依刑法第四十七條之規定，遞
    加重其刑。
三、原審經詳查後，基於以上相同之認定，對於被告予以論罪科
    刑，固非無見。但查被告自始供承連續施用毒品犯行，犯罪
    後態度不惡，原審竟量處有期徒刑一年十月，似嫌過重，被
    告執此上訴，請求改判適當之刑，為有理由，應由本院將原
    審判決加以撤銷改判。爰審酌被告曾有多次毒品之前科犯行
    、其已因施用毒品前甫經一次觀察勒戒、強制戒治之處分猶
    犯同罪行、顯見其對毒品顯已具相當之依賴性、然其僅戕害
    一己身心，又供承犯行，態度良好等情及其他一切情狀，量
    處如主文所示之刑。扣案之第二級毒品安非他命壹包（毛重
    柒點陸捌公克）（按卷內資料記載係有二包安非他命，然經
    本院當庭提示，僅有一包安非他命）、含無法獨立析離之安
    非他命成份之殘渣袋貳只，均應依毒品危害防制條例第十八
    條第一項前段之規定，宣告沒收銷燬之，衛生紙壹小坨，則
    係被告所有，被告用之沾取毒品摻在香煙上吸用，業據被告
    陳述甚明，應依刑法第三十八條第一項第二款之規定，宣告
    沒收。至扣案之砝碼天秤一個，與本案無關，不予宣告沒收
    。
據上論斷，應依刑事訴訟法第三百六十九條第一項前段、第三百
六十四條、第二百九十九條第一項前段，毒品危害防制條例第十
條第一項、第二項、第二十三條第二項、第十八條第一項前段，
刑法第十一條前段、第五十六條、第四十七條、第五十五條、第
三十八條第一項第二款，判決如主文。
本案經檢察官陳玉珍到庭執行職務。
中　　華　　民　　國　　94　　年　　6　　月　　14　　日
　　　　　　　　　刑事第十二庭審判長法　官　李文成
　　　　　　　　　　　　　　　  　  法　官　王復生
　　　　　　　　　　　　　　　　　  法　官　周盈文
以上正本證明與原本無異。
如不服本判決，應於收受送達後十日內向本院提出上訴書狀，其
未敘述上訴之理由者並得於提起上訴後十日內向本院補提理由書
（均須按他造當事人之人數附繕本）。
                                    書記官　余姿慧
中　　華　　民　　國　　94　　年　　6　　月　　14　　日
附錄：本案論罪科刑法條全文
毒品危害防制條例第十條
施用第一級毒品者，處六月以上五年以下有期徒刑。
施用第二級毒品者，處三年以下有期徒刑。
